【裁判字號】    99,交訴,20
【裁判日期】    990413
【裁判案由】    公共危險
【裁判全文】
臺灣屏東地方法院刑事判決              99年度交訴字第20號
公  訴  人  臺灣屏東地方法院檢察署檢察官
被      告  甲○○
上列被告因公共危險案件，經檢察官提起公訴（99年度偵字第
342 號），嗣被告於本院準備程序進行中先就被訴事實為有罪之
陳述，本院告知被告簡式審判程序之旨，並聽取當事人之意見後
，裁定改由受命法官獨任依簡式審判程序審理，判決如下：
    主  文
甲○○犯肇事致人傷害逃逸罪，累犯，處有期徒刑捌月。
    事  實
一、甲○○前因搶奪、竊盜等案件，經本院以96年度訴字第676
    號判決判處有期徒刑1 年、8 月、9 月確定，嗣經本院以97
    年度聲字第787 號判決處有期徒刑2 年2 月確定，於民國98
    年4 月22日縮短刑期假釋出監付保護管束，至98年6 月20日
    保護管束期滿，假釋未被撤銷，視為執行完畢。詎其仍不知
    悔改，於98年10日11日下午5 時28分許，駕駛其所竊得之車
    牌號碼AN-5833 號自小客車（所犯竊盜罪部分由本院另案審
    理），沿屏東縣潮州鎮○○路由西往東方向行駛，行經屏東
    縣潮州鎮○○路與文化路之有號誌管制之交岔路口時，見圓
    形紅燈燈號亮起，理應禁止通行，不得超越停止線或進入路
    口，以維安全，而依當時天候晴、夜間有照明、柏油路面乾
    燥無缺陷、無障礙物及視距良好等情形，並無不能注意之情
    事，竟違反燈號管制闖越紅燈，貿然駛入上開交岔路口，適
    有乙○○騎乘車號PDK-485 重機車搭載其父丙○○，沿文化
    路由北往南方向駛入該交岔路口，欲穿越朝昇路，惟駕車闖
    越紅燈之甲○○閃避不及，撞擊乙○○騎乘之機車，乙○○
    、丙○○人車倒地，致乙○○受有右上肢、右下肢、左上肢
    等多處擦挫傷，丙○○則受有右上肢、右下肢及臀部多處擦
    挫傷等傷害（過失傷害部分未據告訴）。詎賴義盛於肇事後
    ，明知汽車駕駛人駕駛汽車肇事致人受傷，應即採取救護或
    其他必要措施，並向警察機關報告，不得駛離現場，竟因恐
    警方發覺其竊取上開汽車之犯行，萌生肇事逃逸之犯意，旋
    即駕車逃離現場。嗣為警循線查獲。
二、案經屏東縣政府警察局潮州分局報告臺灣屏東地方法院檢察
    署檢察官偵查起訴。
    理  由
一、本案被告甲○○所犯公共危險案件，並非法定刑為死刑、無
    期徒刑或最輕本刑3 年以上有期徒刑之罪，亦非高等法院管
    轄第一審之案件，而被告於本院準備程序中就被訴事實為有
    罪之陳述，本院合議庭乃裁定由受命法官獨任進行簡式審判
    程序。又簡式審判程序之證據調查，依刑事訴訟法第273 條
    之2 規定，不受同法第159 條第1 項審判外陳述排除之限制
    ，再被告對於卷內之各項證據，亦不爭執證據能力，故卷內
    所列之各項證據，自得作為證據，先予敘明。
二、上開犯罪事實，業據被告坦承不諱，核與證人即被害人乙○○、丙○○於警詢所證相符（見警卷第12至19頁），並有道
    路交通事故現場圖、道路交通事故調查報告表（一）、（二
    ）、甲○○肇事逃逸公共危險案處理報告、現場及車損照片
    、監視錄影翻拍相片等在卷可稽（見警卷第1 、23至35、38
    至40頁）。而被害人乙○○、丙○○因本件車禍致受有上開
    傷害，有全民醫院診斷證明書2 紙附卷可證（見警卷第36、
    37頁），被告前開自白顯與事實相符。本件事證明確，被告
    犯行堪以認定。
三、核被告所為，係犯刑法第185 條之4 之肇事致人傷害逃逸罪
    。又查被告前有如事實欄所示之科刑及執行情形，有臺灣屏
    東地方法院檢察署刑案資料查註紀錄表、臺灣高等法院被告
    前案紀錄表各1 份附卷足憑，其於刑之執行完畢後5 年內，
    故意再犯本件有期徒刑以上之罪，為累犯，應依刑法第47條
    第1 項加重其刑。爰審酌被告駕車肇事後，致被害人乙○○
    、丙○○受傷後，竟未對傷者施以必要之救助，逕自逃離現
    場，罔顧被害人之生命、身體安全，殊值非難，惟念及其始
    終坦承犯行，又當庭向被害人道歉（見本院卷第30頁背面）
    ，頗具悔意，犯後態度良好，被害人乙○○、丙○○亦均表
    示願意原諒被告（見本院卷第30頁背面），暨考量其犯罪動
    機、情節、素行、智識程度及生活狀況等一切情狀，量處如
    主文所示之刑。
據上論斷，應依刑事訴訟法第273 條之1第1項、第299 條第1 項
前段，刑法第185 條之4 、第47條第1 項，判決如主文。
本案經檢察官任亭到庭執行職務。
中    華    民    國    99    年    4     月    13    日
                        交通法庭  法  官  陳秀慧
以上正本證明與原本無異。
如不服本判決應於收受判決後10日內向本院提出上訴書狀，並應
敘述具體理由；其未敘述上訴理由者，應於上訴期間屆滿後20日
內向本院補提理由書（均須按他造當事人之人數附繕本）「切勿
逕送上級法院」。
中    華    民    國    99    年    4     月    13    日
                                書記官  史安琪
附錄本判決論罪科刑法條：
中華民國刑法第185條之4
駕駛動力交通工具肇事，致人死傷而逃逸者，處6月以上5年以下
有期徒刑。

司法院資訊處製作；財團法人民間司法改革基金會備份。
